【裁判字號】    89,台上,3461
【裁判日期】    890615
【裁判案由】    違反毒品危害防制條例
【裁判全文】
最高法院刑事判決                              八十九年度台上字第三四六一號
    上  訴  人  甲○○
右上訴人因違反毒品危害防制條例案件，不服台灣高等法院中華民國八十九年三月十
四日第二審更審判決（八十八年度上更(二)字第七九九號，起訴案號：台灣桃園地方法
院檢察署八十四年度偵字第一二一七五號），提起上訴，本院判決如左：
    主  文
上訴駁回。
    理  由
按刑事訴訟法第三百七十七條規定，上訴於第三審法院，非以判決違背法令為理由，
不得為之。是提起第三審上訴，應以原判決違背法令為理由，係屬法定要件。如果上
訴理由狀並未依據卷內訴訟資料，具體指摘原判決不適用何種法則或如何適用不當，
或所指摘原判決違法情事，顯與法律規定得為第三審上訴理由之違法情形，不相適合
時，均應認其上訴為違背法律上之程式，予以駁回。本件上訴人甲○○上訴意旨略稱
：陳依琦之安非他命係向綽號「小中」之人購買而非向上訴人購買，上訴人曾拿過安
非他命給陳依琦免費吸食，不曾向陳依琦索取金錢，上訴人無償轉讓安非他命予陳依
琦，陳再販售予陳豐仁、楊燕松二人，上訴人不認識陳豐仁與楊燕松，故不曾販賣予
他二人，陳依琦欲嫁禍於上訴人等語。惟查原判決認定上訴人先於民國八十四年九月
一日晚間，在其桃園縣中壢市台貿十村二十六號，以一小包新台幣（下同）一千元之
代價，販賣原屬化學合成麻醉藥品之安非他命予陳依琦非法施用，嗣陳依琦受楊燕松
、陳豐仁之託，於同年月初、中旬及月底，分三次以同一價格向上訴人購入安非他命
後交與楊燕松、陳豐仁。又於同年十月一日下午六時十分許，黃健和、楊燕松各出二
千元、陳豐仁出一千元，推由陳依琦以五千元向上訴人購得安非他命一公克等事實，
已詳載其所憑之證據及其認定之理由。而以上訴人否認有販賣安非他命之犯行，辯稱
：伊並未販賣安非他命予陳依琦，十月一日晚間陳女有偕一名不知名之男子至伊住處
問伊何處可買安非他命，被伊罵走，陳女可能因此挾怨報復誣陷云云，無非係嗣後脫
罪之詞，不予採信，亦於理由內詳加指駁及說明。復說明上訴人於犯罪行為後，毒品
危害防制條例已於八十七年五月二十二日公布施行生效，比較新舊法之規定，以適用
行為時之麻醉藥品管理條例有利於上訴人，因而論以麻醉藥品管理條例第十三條之一
第二項第一款之非法販賣化學合成麻醉藥品罪刑。從形式上觀察，尚無違背法令之情
形存在。查同案被告陳依琦於警所初訊時，雖曾供述安非他命來自一位綽號「小中」
之人，但其旋稱此部分不實，安非他命係購自上訴人，前未據實供陳係因怕上訴人對
其不利；嗣於偵審中對向上訴人購買安非他命多次，轉交予陳豐仁、楊燕松等情則供
述甚詳，因認上訴人犯行堪以認定，原判決已說明甚詳。上訴人上訴意旨並未依據卷
內訴訟資料，具體指摘原判決不適用何種法則或如何適用不當，而僅就原判決已說明
之事實，及原審採證認事之職權行使，重為事實上之爭執，顯非適法之第三審上訴理
由，依照首揭說明，其上訴違背法律上之程式，應予駁回。
據上論結，應依刑事訴訟法第三百九十五條前段，判決如主文。
中      華      民      國    八十九    年      六      月     十五     日
                              最高法院刑事第十一庭
                                  審判長法官  莊  登  照
                                        法官  洪  明  輝
                                        法官  蔡  清  遊
                                        法官  黃  一  鑫
                                        法官  林  秀  夫
      右正本證明與原本無異
                                              書  記  官
中      華      民      國    八十九    年      六      月    二十二    日


司法院資訊處製作；財團法人民間司法改革基金會備份。
